# 请教陈版-停车场成本

提问人：alisonli123 时间：2012-11-24 23:42:23
请教陈版，住宅项目的地下停车场，没有独立产权，开发商与买方的合同约定停车场产权归开发商所有，住宅项目不带装修，请问停车场成本与住宅成本用同样的单位成本核算是否合理？这种情况下，停车场是否需看成独立的资产组进行减值测试？

回答人：chenyiwei
回复 alisonli123 的帖子
我理解，地下停车场如果是单独建造的，而不是作为住宅楼的地下室，则其成本应当单独归集，单位成本与住宅楼的成本很可能是不同的。
如果停车场是以经营租赁的方式出租（而不是用出售 20 年使用权之类实质上转移了风险和报酬的处理方式），则停车场与住宅为企业带来经济利益的方式不同，停车场应当单独进行减值测试。

提问人：alisonli123 时间：2012-11-25 23:04:12
回复 chenyiwei 的帖子
如果是采用融资租赁的方式是否会不一样？另外由于该项目位置较偏僻，所以停车场的收益实质上依赖于地上住宅，这种情况下考虑是否不同？

回答人：chenyiwei
融资租赁方式下，所有权上的主要风险和报酬被转移给承租人，处理当然会有所不同。“停车场的收益实质上依赖于地上住宅”并未说明其风险和报酬的转移和承担情况？

提问人：alisonli123 时间：2012-11-26 09:46:12
回复 alisonli123 的帖子
陈版，您好，我是想请教，停车场的收益主要依赖于购买地上住宅的客户，这样的情况下，是否不应该单独进行减值测试，而应该和地面住宅项目合并起来分析？

回答人：chenyiwei
你还是没有说明收益的具体实现方式？另外与房产销售收入的关联程度如何？

提问人：zengfengxia 时间：2012-11-26 15:10:57
资产减值准则第 18 条 有迹象表明一项资产可能发生减值的，企业应当以单项资产为基础估计其可收回金额。企业难以对单项资产的可收回金额进行估计的，应当以该资产所属的资产组确定资产组的可收回金额。 停车场和地上住宅经营方式不同，未来产生的现金流相互独立，停车场对地上住宅的依赖只是在确定其未来现金流时需要考虑的因素，不表示二者未来现金流不可分割，我理解应单独进行减值测试。

回答人：chenyiwei
基本赞同此观点。

提问人：alisonli123 时间：2013-01-14 21:23:19
回复 chenyiwei 的帖子
请教陈版，停车场是住宅楼的地下室，停车场无独立产权，这种情况下，是否可在停车场建成之时考虑以评估的公允价值作为停车场成本，剩余部分为地上建筑成本？

回答人：chenyiwei
不建议。仍然是建议将总成本按一定比例分摊的方式，但不建议其中一部分以评估的公允价值进行初始计量。开发商是否打算将地下车库作为投资性房地产？

提问人：alisonli123 时间：2013-01-15 14:28:32
回复 alisonli123 的帖子
开发商确实有计划可能要作为出租物业，请问这个对于初始计量有影响吗？

回答人：chenyiwei
如果作为投资性房地产，则如果采用成本模式，则会影响到后续各期成本摊销；如果采用公允价值模式，则会影响到各期的公允价值变动损益和剩余住宅部分的成本结转。

提问人：alisonli123 时间：2013-01-15 15:09:19
回复 alisonli123 的帖子
请教陈版，在没有可靠的比例分摊的情况下，停车场与地上住宅同一单位成本，这样停车场很可能出现减值的问题，陈版有什么看法？

回答人：chenyiwei
鉴于停车场与住宅是一体建设的，因此由于成本分摊的原因导致停车场出现减值（而项目整体盈利）是不合适的。此时可以以停车场的预计可收回金额为限对其分摊成本，总成本减去分摊到停车场的成本后的差额为住宅部分成本